【裁判字號】    95,訴,432
【裁判日期】    950623
【裁判案由】    違反毒品危害防制條例
【裁判全文】
臺灣新竹地方法院刑事判決               95年度訴字第432號
公  訴  人  臺灣新竹地方法院檢察署檢察官
被      告  甲○○
上列被告因違反毒品危害防制條例案件，經檢察官提起公訴（95
年度毒偵字第824 號），經本院合議庭裁定進行簡式審判程序，
判決如下：
    主  文
甲○○施用第一級毒品，累犯，處有期徒刑捌月；又施用第二級
毒品，累犯，處有期徒刑陸月。應執行有期徒刑壹年。
    事實
一、甲○○前於民國91年間因竊盜案件，經臺灣桃園地方法院於
    92年2月1日判處有期徒刑2月確定，甫於92年5月1日易科罰
    金執行完畢。復因違反毒品危害防制條例案件，經本院以91
    年度毒聲字第97號裁定送勒戒處所觀察、勒戒後，認無繼續
    施用毒品傾向，於91年6月21日釋放，並經臺灣新竹地方法
    院檢察署檢察官以91年度毒偵緝字第85號為不起訴處分確定
    。又因施用第二級毒品安非他命案件，經依本院以92年度毒
    聲字第490號裁定送勒戒處所觀察、勒戒後，認無繼續施用
    毒品之傾向，於92年8月21日釋放，並經臺灣新竹地方法院
    檢察署檢察官以92年度毒偵字第306號為不起訴處分確定。
    再因施用毒品案件，經本院以94年訴字第284號，判處施用
    第一級毒品罪、施用第二級毒品罪分別為有期徒刑8月及6月
    ，應執行有期徒刑1年，於95年1月25日確定。詎其仍不知悔
    改，竟於上揭觀察、勒戒執行完畢釋放後5年內，復基於施
    用第一級毒品海洛因之犯意，於95年2月19日上午11時許，
    在新竹縣關西鎮東安里下三屯68號之5其住宅內，將第一級
    毒品海洛因加入香煙內施用1次。另基於施用第二級毒品安
    非他命之犯意，於95年2月18日下午3、4時許，在新竹縣關
    西鎮某處，將第二級毒品安非他命放入玻璃球內，以打火機
    加熱燒烤成煙吸食其煙霧1次。嗣因另涉強盜案，為警於95
    年2月19日下午8時許，在新竹縣關西鎮○○路○段87號查獲
    ，經警採其尿液送驗後，始悉上情。
二、案經新竹市警察局移請臺灣新竹地方法院檢署檢察官偵查起
    訴。
    理  由
一、本件被告甲○○所犯施用第一級毒品及第二級毒品罪，均非
    死刑、無期徒刑、最輕本刑為3年以上有期徒刑之罪，或高
    等法院管轄第一審之案件，被告於本院準備程序進行中，就
    被訴事實為有罪之陳述，經本院合議庭認合於刑事訴訟法第
    273條之1之規定，裁定進行簡式審判程序，合先敘明。
二、認定犯罪事實所根據的證據及理由：
  (一)被告甲○○於本院審理時之自白。
  (二)被告於95年2月19日為警查獲後採尿送驗結果，呈第一級毒
    品海洛因經人體代謝後之嗎啡陽性反應及第二級毒品安非他
    命類之陽性反應等情，有新竹市警察局刑警大隊偵三隊毒品
    案件尿液送驗受檢人真實姓名代號對照表、臺灣檢驗科技股
    份有限公司95年3月20日出具之濫用藥物尿液檢驗報告（報
    告編號：CH／2006／30209）各1件在卷可按。是被告上揭分
    別施用第一級毒品海洛因、第二級毒品安非他命之自白與上
    揭驗尿報告內容相符，與事實相符，而值採信。
  (三)被告前因施用毒品案件，經本院於92年6月17日以94年度毒
    聲字第490號裁定送觀察、勒戒後，認無繼續施用毒品之傾
    向，於92年8月21日執行完畢釋放。並經臺灣新竹地方法院
    檢察署檢察官於92年8月27日以92年度毒偵字第306號為不起
    訴處分，有臺灣高等法院被告前案紀錄表1件在卷可按。是
    被告於上開觀察、勒戒之執行完畢釋放後5年內，再犯本件
    施用毒品之犯行，依毒品危害防制條例第23條第2項之規定
    ，本院自應予以審理。
三、論罪科刑的理由：
  (一)被告所為，係犯毒品危害防制條例第10條第1項、第2項之施
    用第一級毒品、第二級毒品罪。
  (二)被告施用前分別持有第一級毒品及第二級毒品之低度行為均
    分別為施用第一級毒品及第二級毒品之高度行為所吸收，均
    不另論罪。
  (三)其所犯施用第一級毒品及施用第二級毒品二罪間，犯意各別
    ，施用之行為方式不同，應分論併罰之。
  (四)被告有如事實欄所述之前案執行情形，有臺灣高等法院被告
    前案紀錄表可稽，其於前案有期徒刑執行完畢後，5年內再
    犯本件有期徒刑以上刑之2罪，均為累犯，均依法加重其刑
    。
  (五)科刑：爰審酌被告前已經觀察、勒戒之處分，並因施用毒品
    案件，且經本院判處有期徒刑1年確定，雖尚未執行，仍不
    知警惕而無法杜絕施用毒品，再犯本件施用毒品案件，顯現
    其戒除施用毒品之意志力不堅。惟施用毒品係自戕行為，所
    生損害有限及其於犯後坦承犯行等一切情狀，分別量處如主
    文所示之刑，並定其應執行之刑。
四、公訴人於本院95年6月16日準備程序當庭更正原起訴書所載
    被告分別施用第一級毒品、第二級毒品之犯罪時間、地點更
    正如同事實欄一項下所載，並此敘明。
五、據上論斷：刑事訴訟法第273條之1第1項、第299條第1項前
    段，毒品危害防制條例第23條第2項、第10條第1項、第2項
    ，刑法第11條、第47條、第51條第5款，判決如主文。
本案經檢察官邱巧寧到庭執行職務。
中    華    民    國    95    年    6    月    23     日
                  刑事第二庭    法    官  方鴻愷
以上正本證明與原本無異。
如不服本判決，應於判決送達後10日內向本院提出上訴狀 (應附
繕本 )，上訴於臺灣高等法院。
中    華    民    國    95    年    6    月    23     日
                                書 記 官  吳美雲
附錄本案論罪科刑法條全文：
毒品危害防制條例第10條
施用第一級毒品者，處六月以上五年以下有期徒刑。
施用第二級毒品者，處三年以下有期徒刑。


司法院資訊處製作；財團法人民間司法改革基金會備份。
